臺中高等行政法院裁定
111年度訴字第190號
原      告  蔣惟綱                                     
被      告  臺灣臺中地方法院

代  表  人  邱志平              
訴訟代理人  賴忠杰              
上列當事人間損害賠償事件，原告提起行政訴訟，本院裁定如下
︰
　　主  文
一、原告之訴駁回。
二、訴訟費用由原告負擔。
    理  由
一、按「公法上之爭議，除法律別有規定外，得提起行政訴訟。
    」「原告之訴，有下列各款情形之一者，行政法院應以裁定
    駁回之。但其情形可以補正者，審判長應定期間先命補正：
    一、訴訟事件不屬行政訴訟審判權，不能依法移送。」行政
    訴訟法第2條及第107條第1項第1款分別定有明文。又司法權
    之一之刑事訴訟、即刑事司法之裁判，係以實現國家刑罰權
    為目的之司法程序，其審判乃以追訴而開始，追訴必須實施
    偵查，迨判決確定，尚須執行始能實現裁判之內容。是以此
    等程序悉與審判、處罰具有不可分離之關係，亦即偵查、訴
    追、審判、刑之執行均屬刑事司法之過程，其間代表國家從
    事「偵查」「訴追」「執行」之檢察機關，其所行使之職權
    ，目的既亦在達成刑事司法之任務，則在此一範圍內之國家
    作用，當應屬廣義司法之一（司法院釋字第392號解釋參照
    ）。而我國有關訴訟審判之制度，經立法裁量後，分別就刑
    事事件、民事事件及行政訴訟事件之審判制定法律對於管轄
    事務及審判程序等相關事項為規定，刑事案件雖涉及公法，
    然刑事訴訟法對於該類案件之偵查、起訴或不起訴、裁判等
    程序及救濟方法均有規定，是如對刑事案件有爭議，應依刑
    事訴訟法規定辦理，不得提起行政訴訟。再按行政訴訟法第
    7條固規定：「提起行政訴訟，得於同一程序中，合併請求
    損害賠償或其他財產上給付。」然斟酌該條之立法過程，乃
    在使當事人於提起行政訴訟時，得於同一程序中，附帶提起
    不同審判系統之損害賠償或其他財產上給付訴訟，以達訴訟
    經濟及避免裁判歧異。倘原告之訴，其訴訟事件不屬行政訴
    訟審判之權限，且其情形無法補正，行政法院應以裁定駁回
    之者，其合併請求損害賠償或其他財產上給付訴訟屬附帶請
    求之性質，非可單獨提起之行政訴訟，因而失所依附，行政
    法院自得一併裁定駁回之（最高行政法院107年度裁字第159
    2號裁定意旨參照）。
二、經查：
　㈠原告起訴主張被告之司法事務官羅永旻竟不知法，違反憲法
    第68條、退除役官兵遺產管理辦法，作成111年度司繼字第1
    349號民事裁定，係犯刑法第124條、第130條等罪及構成民
    法第184條及第186條等規定，公訴部分請依法究辦，並依一
    罪一罰判刑，爰依行政訴訟法第7條及國家賠償法第2條規定
    提起本件行政訴訟，聲明公訴部分依法判決，並請求損害賠
    償新臺幣（下同）2,084萬4,036元等語。
　㈡原告為上開起訴聲明公訴部分依法判決之部分，核其意旨係
    主張被告之司法事務官違法裁定行為，本院應提起公訴並依
    法判刑。惟此係屬刑事案件之偵查、起訴及審判範疇，依上
    開所述，並非行政法院權限；且行政法院無審判權之刑事案
    件，性質上非屬行政法院組織法第47條準用法院組織法第7
    條之3第1項應以裁定移送管轄法院之事件。故原告訴之聲明
    請求本院提起公訴並依法判決，本院並無受理權限，且依其
    性質不能補正，依前開規定與說明，此部分自應依行政訴訟
    法第107條第1項第1款規定予以裁定駁回。
　㈢至於原告訴之聲明請求被告應給付原告損害賠償2,084萬4,03
    6元之部分，因原告上開部分之起訴既不合法，其依行政訴
    訟法第7條規定合併請求被告損害賠償部分屬附帶請求之性
    質，非可單獨提起之行政訴訟，因而失所依附，應一併以裁
    定駁回之。
三、結論：原告之訴為不合法，應予駁回。
中　　華　　民　　國　　111 　年　　10　　月　　 3　　日
                   臺中高等行政法院第三庭
                        審判長法  官　陳  文  燦
                              法  官　張  鶴　齡
                              法  官　黃  司  熒
以上正本證明與原本無異。
如不服本裁定，應於裁定送達後10日內以書狀敘明理由，經本院
向最高行政法院提起抗告（須依對造人數附具繕本）。
中　　華　　民　　國　　111 　年　　10　　月　　3 　　日
                              書記官　詹靜宜